臺灣高雄地方法院刑事判決　　　　　　　九十二年度交簡上字第一五一號
　　上　訴　人　臺灣高雄地方法院檢察署檢察官
　　被　　　告　乙○○
右列上訴人因被告過失傷害案件，不服中華民國九十二年十月二十一日本院交通法庭
九十二年度交簡字第二二四九號第一審刑事簡易判決（聲請簡易判決處刑書案號：九
十二年度偵字第一六七一五號），提起上訴，本院管轄之第二審合議庭判決如左：
    主  文
原判決撤銷。
乙○○因過失傷害人，處拘役拾日，如易科罰金，以佰元折算壹日；緩刑貳年。
    事  實
一、乙○○為考領有重型機車駕駛執照之人，於民國九十二年四月十三日二十二時十
    五分許，騎乘車牌號碼：ＯＷＪ─４○○號重型機車，沿高雄縣鳳山市○○○路
    由西往東方向行駛，途經上開瑞隆東路與華興街交叉路口時，本應注意「汽車（
    含機器腳踏車）行近行人穿越道前，應減速慢行，遇有行人穿越時，無論有無交
    通警察指揮或號誌指示，均應暫停讓行人先行通過」之道路交通安全規定，而依
    當時為夜間有照明、視距良好，道路無障礙物、路面乾燥無缺陷等情況，又無不
    能注意之情事，詎乙○○竟仍疏未注意及此；適於同一時、地丙○○○手牽腳踏
    車徒步由北往南方向欲通過上開交叉路口瑞隆東路之行人穿越道（即沿華興街由
    北往南方向）時，即因乙○○未減速慢行讓行人先行通過而撞及丙○○○，丙○
    ○○受撞後因而倒地並受有右股骨遠端骨折之傷害。乙○○於車禍肇事後，於有
    追訴犯罪權限之機關未發覺前，留在現場向到場處理事故之警員坦承肇事自首其
    犯罪而接受裁判。
二、案經丙○○○訴由高雄縣政府警察局鳳山分局報告臺灣高雄地方法院檢察署檢察
    官偵查聲請簡易判決處刑。
    理  由
一、本案被告所犯刑法第二百八十四條第一項前段之過失傷害罪，其法定刑為死刑、
    無期徒刑、最輕本刑為三年以上有期徒刑以外之罪，於準備程序進行中，被告就
    被訴事實為有罪之陳述，經受命法官告知簡式審判程序之要旨及經被告同意適用
    簡式審判程序後，本院合議庭裁定本案由合議庭進行簡式審判程序審理在卷，合
    先敘明。
二、訊據被告乙○○於警詢、偵查中及本院審理時，對右揭發生車禍肇事，致告訴人
    丙○○○受有右股骨遠端骨折傷害之犯罪事實供認不諱，核與告訴人於警詢、偵
    查中指訴之情節相符。並有道路交通事故調查報告表(一)及(二)、道路交通事故現場
    圖、高雄市私立重仁骨科醫院出具之告訴人受有傷害之診斷證明書各一紙，高雄
    縣政府警察局交通事故處理小組現場訪談訊問筆錄二紙，及車禍現場照片八幀附
    於警卷（詳警卷內第一頁、第三頁、第五頁至第十頁）可資佐證。此外，被告於
    本院審理中，業就其過失致告訴人受有傷害之犯行，與告訴人達成和解、賠償新
    臺幣（下同）共計十五萬元（其中十一萬五千元已給付完畢，另三萬五千元分二
    期開立支票給付）之事實，有卷附和解書一紙可稽（詳本院卷內第三十七頁），
    足認被告之自白核與事相符。按「汽車（含機器腳踏車）行近行人穿越道前，應
    減速慢行，遇有行人穿越時，無論有無交通警察指揮或號誌指示，均應暫停讓行
    人先行通過」，道路交通安全規則第一百零三條定有明文。被告為考領有重型機
    車駕駛執照之人（詳本院卷內第六十四頁電腦查詢資料），駕駛機車自應注意上
    開道路交通安全規定而不能諉為不知。而依肇事現場圖及道路交通事故調查報告
    表(一)所示，當時為夜間有照明、視距良好，道路無障礙物、路面乾燥無缺陷等情
    況，並無不能注意之情事，詎被告竟仍疏未注意及此，致肇生本案車禍使告訴人
    受有右股骨遠端骨折之傷害，被告乘騎機車顯有過失甚明。且被告之過失亦確與
    告訴人受有傷害間，具有相當之因果關係無訛。又被告於車禍肇事後，於有追訴
    犯罪權限之機關未發覺前，留在現場向到場處理事故之警員坦承肇事自首其犯罪
    而接受裁判之事實，有高雄縣政府警察局鳳山分局於九十三年四月五日以鳳警刑
    凱字第○九三○○○二五一○號函及函附之警員古文海職務報告書各一份附卷（
    詳本院卷內第四十頁、第四十一頁）可稽。事證明確，被告右揭過失傷害之犯行
    洵堪認定，應予依法論科。
三、核被告乙○○所為，係犯刑法第二百八十四條第一項前段之過失傷害罪。被告車
    禍肇事後，於有追訴犯罪權限之機關未發覺前，留在現場向到場處理事故之警員
    坦承肇事自首其犯罪而接受裁判，應依刑法第六十二條自首之規定減輕其刑。又
    被告為機車駕駛人，騎乘機車行經行人穿越道不依規定讓行人優先通行，因而致
    人受傷依法應負刑事責任，應依道路交通管理處罰條例第八十六條第一項之規定
    ，加重其刑。被告所應處之刑同時有加重及減輕之原因，應依法先加後減之。原
    審以被告係犯刑法第二百八十四條第一項前段之過失傷害罪，其罪證明確，予以
    論罪科刑固非無見，惟原審就被告於肇事後有無自首之事實疏未調查認定，及未
    就被告所涉之罪依道路交通管理處罰條例第八十六條第一項之規定，加重其刑，
    容有未洽。上訴意旨以被告猶未與告訴人達成和解、賠償損害，犯後態度不佳，
    及原審僅量處被告拘役三十日，量刑過輕等理由提起上訴，其上訴固無理由，惟
    原判決既有如上開認事用法之不當，自應由本院將原判決撤銷予以改判。茲審酌
    被告並無犯罪前科，素行尚稱良好，竟未讓行人優先通過行人穿越道致肇生本案
    車禍使告訴人受有傷害，然犯後已坦承犯罪事實，並於車禍後已自首而接受裁判
    ，且於檢察官上訴後已與被害人家屬達成和解、賠償民事損害，及犯本罪所生之
    危害等一切情狀，爰酌情量處如主文所示之刑，並諭知易科罰金折算之標準，以
    示儆懲。末查，被告前未曾受有期徒刑以上刑之宣告，有臺灣高等法院被告全國
    前案紀錄表一紙附卷可稽，經此偵、審教訓，當知所警惕，諒無再犯之虞，本院
    認其所受宣告之刑，以暫不執行為適當，爰併諭知緩刑二年，以啟自新。
據上論斷，應依刑事訴訟法第四百五十五條之一第一項、第三項、第三百六十九條第
一項前段、第三百六十四條、第二百九十九條第一項前段、第二百七十三條之一第一
項，道路交通管理處罰條例第八十六條第一項，刑法第二百八十四條第一項前段、第
四十一條第一項前段、第六十二條、第七十四條第一款，罰金罰鍰提高標準條例第一
條前段、第二條，判決如主文。
本案經檢察官甲○○到庭執行職務。
中      華      民      國      九十三      年      五    月    十八    日
                                    臺灣高雄地方法院刑事第六庭
                                      審判長  法  官  陳  志   銘
                                              法  官  陳  信   旗
                                              法  官  柯  盛   益
右正本證明與原本無異。
不得上訴。
                                              書記官  陳  昱  良
中      華      民      國      九十三      年      五    月    十八    日
附錄本判決論罪科刑法條全文
中華民國刑法第二百八十四條第一項：
因過失傷害人者，處六月以下有期徒刑、拘役或五百元以下罰金，致重傷者，處一年
以下有期徒刑、拘役或五百元下罰金。
